【裁判字號】    90,自緝,83
【裁判日期】    900314
【裁判案由】    詐欺
【裁判全文】
臺灣臺中地方法院刑事判決                            九十年度自緝字第八三號
    自  訴  人  甲○○○有限公司  設台中市西屯區○○○街四號
    法定代理人  陳志成
    被      告  乙○○
右列被告因違反動產擔保交易法案件，經自訴人提起自訴，本院判決如左：
    主  文
乙○○動產擔保交易之債務人，意圖不法之利益，將標的物遷移，致生損害於債權人
，處拘役參拾日，如易科罰金，以參佰元折算壹日。
    事  實
一、乙○○於民國八十七年二月十八日，以動產擔保交易分期付款之方式，向設於台
    中市西屯區○○○街四號之甲○○○有限公司（下簡稱久玖公司）購買車牌號碼
    ＬＢＫ－７４１號機車一部，總價款新台幣（下同）七萬九百二十元，分十二期
    付款，標的物存放地點為台中市○○路二四○巷七四號，在價金未付清之前，該
    機車所有權仍屬久玖公司所有，乙○○僅得依約占有使用，不得任意遷移、出賣
    、出質、移轉、抵押或為其他處分。詎乙○○於取得標的物後，即意圖不法之利
    益，拒不付款，並將該標的物遷移前開存放處所，使久玖公司追索無著，致生損
    害於債權人久玖公司。
二、案經自訴人久玖公司提起自訴。
    理  由
一、訊據被告乙○○對右開犯罪事實坦承不諱，核與被害人久玖公司之指訴相符，並
    經久玖公司代理人蘇偉嘉到庭證述屬實，此外並有分期買賣契約書影本附卷足憑
    ，本件事證明確，被告犯行堪予認定。
二、核被告所為，係犯動產擔保交易法第三十八條之罪，爰審酌被告之品行、犯罪之
    動機、目的、手段、所生危害及犯罪後已一次全部清償欠款（有筆錄可參）等一
    切情狀，量處如主文所示之刑，及諭知易科罰金之折算標準。
三、本件自訴人以被告上開向其分期購買機車後，被告即行蹤不明，並不付分期款，
    而認被告有另犯刑法第三百三十九條第一項之詐欺罪等語。按犯罪事實應依證據
    認定之，無證據不得推定其犯罪事實，刑事訴訟法第一百五十四條定有明文。此
    項規定，依同法第三百四十三條之規定，於自訴程序亦準用之。又刑法第三百三
    十九條第一項詐欺罪之成立，以意圖為自己或第三人不法所有，以詐術使人將本
    人或第三人之物交付為要件，所謂以詐術使人交付，必須被詐欺人因其詐術而陷
    於錯誤，若其所用方法，不能認為詐術，亦不致使人陷於錯誤，即不構成該罪，
    最高法院亦著有四十六台上字第二六號判例可資參佐。查本件訊據被告乙○○
    固對有於八十七年二月十八日，以動產擔保交易分期付款之方式，向自訴人購買
    車牌號碼ＬＢＫ－７４１號機車一部，總價款七萬九百二十元之事實，有如前述
    ，惟辯稱其是因朋友需要購機車使用，因經濟上一時有困難，才商請以伊名義分
    期付款購得機車一部交付其騎用，其朋友並答應分期款伊會如交付，伊才同意，
    但並不知朋友並未如期繳付分期款，其是因購得機車後人均在北部工作，所以自
    訴人才未能找到他等情，查被告上開所辯尚合情理且與事實相符，且被告於本件
    審理中已一次付清欠款，益證被告尚無詐欺得財之意，此部分部告所辯應屬可信
    ，惟此部分自訴人認與被告上開違反動產擔保交易法部分，有方法結果之牽連關
    係，屬裁判上一罪之關係，爰不另為無罪之判決，並此敘明。
據上論斷，應依刑事訴訟法第三百四十三條、二百九十九條第一項前段，動產擔保交
易法第三十八條，刑法第十一條前段、修正後第四十一條第一項，罰金罰鍰提高標準
條例第一條前段、第二條，判決如主文。
中      華      民      國    九十      年      三      月     十四     日
                                        法  官  柯  崑  輝
右正本證明與原本無異。
如不服本判決，應於送達後十日內向本院提出上訴狀（須附繕本），上訴於台灣高等
法院台中分院。
                                        書記官
中      華      民      國    九十      年       三     月     十五     日
附錄本案論罪科刑法條全文
動產擔保交易法第三十八條
    動產擔保交易之債務人，意圖不法之利益，將標的物遷移、出賣、出質、移轉、
  抵押或為其他處分，致生損害於債權人者，處三年以下有期徒刑、拘役或科或併科
  六千元以下之罰金。


司法院資訊處製作；財團法人民間司法改革基金會備份。
